tr: Yazıcı form faktörü: Masaüstü; Zemine monte; Elde taşınan; Taşınabilir; Diğer
vi: Kiểu dáng máy in: Để bàn; Đứng sàn; Cầm tay; Xách tay; Khác
it: Fattore di forma della stampante: Desktop; A pavimento; A mano; Portatile; Altro
hr-HR: Oblik pisača: Stolno; Samostojeći; Ručno; Prijenosni; Ostalo
ja: プリンターのフォームファクター: デスクトップ; 床置き型; ハンドヘルド; ポータブル; その他
sv: Skrivarens formfaktor: Desktop; Golvstående; Handhållen; Bärbar; Övrigt
da: Printer-formfaktor: Desktop; Gulvstående; Håndholdt; Transportabel; Andet
sl-SI: Oblika tiskalnika: Namizna; Stoječi na tleh; Ročna; Prenosno; Drugo
ru: Формфактор принтера: ПК; Напольный; Вручную; Портативная; Другой
es: Factor de forma de la impresora: Escritorio; De pie; Portátil; Portátil; Otros
th: รูปแบบของเครื่องพิมพ์: สำหรับตั้งโต๊ะ; แบบตั้งพื้น; แบบมือถือ; แบบพกพา; อื่นๆ
en: Printer form factor: Desktop; Floor-standing; Handheld; Portable; Other
bg-BG: Типоразмер на принтера: Настолен; Подов; Преносим; Преносима; Други
pl: Format drukarki: Desktop; Stojąca; Mobilny; Przenośny; Inne
nl: Printer vormfactor: Op bureau; Vloermodel; Handbediend; Draagbaar; Andere
zh-CN: 打印机外形: 桌面式; 落地式; 手持式; 便携式; 其他
ro-RO: Factor de formă imprimantă: Desktop; De podea; De mână; Portabilă; Altele
hu: Nyomtatóformátum: Asztali; Padlón álló; Kézi; Hordozható; Egyéb
sk-SK: Formát tlačiarne: Osobný počítač; Stojaci na podlahe; Ručný; Prenosný; Iné
fi: Tulostimen muototekijä: Työpöytä; Lattiamalli; Kädessä pidettävä; Siirrettävät; Muu
pt-BR: Formato da impressora: Desktop; De chão; Portátil; Portátil; Outro
ko: 프린터 폼 팩터: 데스크탑; 바닥 거치형; 휴대용; 이동식; 기타
el: Μορφή εκτυπωτή: Επιτραπέζιο; Δαπέδου; Χειροκίνητη; Φορητό; Άλλο
cs: Provedení tiskárny: Stolní; Podlahový; Ruční; Přenosné; Jiné
zh-TW: 印表機外型規格: 桌上型; 落地式; 手持式; 可攜式; 其他
pt-PT: Formato da impressora: De secretária; De chão; Dispositivo portátil; Portáteis; Outro
de: Drucker-Formfaktor: Desktop; Standmodell; Handgerät; Tragbar; Sonstiges
fr: Facteur de forme de l’imprimante: Bureau; Sur pied; Portatif; Portable; Autre
lt-LT: Spausdintuvo formos faktorius: Stalinis; Pastatomas ant grindų; Rankinis; Nešiojama; Kita
nb: Skriverformfaktor: Skrivebord; Gulvstående; Håndholdt; Bærbar; Annet